# 请教陈版主：关于收购少数股权的会计处理

提问人：AP3022 时间：2022-02-17 14:13:33
收购5%的少数股权后，对子公司的持股比例变为100%，请教下，期末少数股东权益是否为O,如何抵消少数股权权益，截止收购日前的少数股东损益如何处理。收购股权时的处理。

回答人：chenyiwei
期末少数股东权益为零。年初至收购交易日之间仍有少数股东损益。
在年初至收购交易日之间，对该子公司的净利润等权益变动，仍需按原少数股权比例计算应归属少数股东的份额，据此调整少数股东权益的账面价值。在收购交易日，收购少数股权的价款与该日少数股权账面价值（包含年初至该日期间的少数股东损益影响）的差额，按权益性交易原则调整资本公积处理。